臺灣高雄地方法院高雄簡易庭裁定
111年度雄秩字第122號
移送機關    高雄市警察局新興分局
被移送人    謝芙蓉



上列被移送人因違反社會秩序維護法案件，經移送機關以民國11
1年7月15日高市警新分偵字第11172073300號移送書移送審理，
本院裁定如下：
    主  文
謝芙蓉藉端滋擾公共場所，處罰鍰新臺幣參仟元。
    事實理由及證據
一、被移送人謝芙蓉於下列時、地有違反社會秩序維護法之行為
    ：
　㈠時間：民國111年6月11日19時30分至19時50分許。
　㈡地點：高雄市○○區○○○路000號大樓。
　㈢行為：被移送人於上開時、地多次對住戶及管理員大聲叫囂
    ，並以手機攝錄等藉端滋擾行為。
二、按藉端滋擾住戶、工廠、公司行號、公共場所或公眾得出入
    之場所者，處3日以下拘留或新臺幣12,000元以下罰鍰，社
    會秩序維護法第68條第2款定有明文。本條所謂「藉端滋擾
    」，指行為人有滋擾場所之本意，而以言語、行動等方式，
    藉特定事端擴大發揮，踰越該事端在一般社會大眾觀念中所
    容許之合理範圍，而擾及場所之安寧秩序致難以維持或回復
    者而言。查被移送人雖辯稱：我不是咆嘯，我當時是沿著走
    廊，邊走邊說給住戶聽，有關於大樓主委的事情，我希望大
    家能夠支持改選，我是從3樓一直走到10樓。惟本件關係人
    指稱：當時住戶打電話到管理室給我，該住戶稱有人在滋擾
    他們，請求我的協助，走到約大樓的6樓，看見被移送人對
    著其中一間住戶的大門往內咆嘯，被移送人看到我反轉對我
    咆嘯等語。復經本院勘驗警方現場密錄器影像，可見被移送
    人不斷於該走廊與梯間大聲呼喊，並對管理員咆嘯「你給我
    下去！」，期間警方告以：「但是人家住戶覺得妳很大聲」
    ，被移送人以：「對！我沒有這樣，大家都聽不見！沒有錯
    ！我知道我錯。」等語，期間並有住戶開門張望，有翻拍照
    片及譯文在卷可稽，顯見被移送人係藉由其與大樓主委之糾
    紛之特定事端擴大發揮，踰越該事端在一般社會大眾觀念中
    所容許之合理範圍，而擾及場所之安寧秩序致難以維持或回
    復，核被移送人所為與社會秩序維護法第68條第2款規定要
    件相符，故其有違反社會秩序維護法第68條第2款之事實，
    應堪認定。爰審酌被移送人違犯情節、所生危害及行為後之
    態度等一切情狀，量處如主文所示。
三、依社會秩序維護法第45條第1項，第68條第2款，裁定如主文
    。
中　　華　　民　　國　　111 　年　　8 　　月　　5 　　日
                  高雄簡易庭  法　　　官  鄧怡君
以上正本係照原本作成。
如不服本裁定，得於裁定書送達之翌日起5 日內，以書狀敘述理
由，向本庭提出抗告。
中　　華　　民　　國　　111 　年　　8 　　月　　5 　　日
      　　　　　　　　　　　　書　記　官  吳語杰